【裁判字號】    98,抗,311
【裁判日期】    980323
【裁判案由】    偽造文書
【裁判全文】
臺灣高等法院臺中分院刑事裁定           98年度抗字第311號
抗  告  人
即  被  告  甲○○
上列抗告人因偽造文書案件，不服臺灣臺中地方法院中華民國
98年8月20日裁定（96年度訴字第3259號）提起抗告，本院裁定
如下：
    主  文
抗告駁回。
    理  由
一、抗告意旨略以：刑事訴訟法第349條雖規定，對於一審刑事
    判決不服提起上訴者，其上訴期間起算應自收受判決日後10
    內為之。惟上開規定由來有上訴期間過短之弊，修正草案亦
    擬將此期間改為20日，俾保障當事人關於憲法所保障之訴訟
    權。本件抗告人，對於臺灣臺中地方法院所為96年度訴字第
    3259號判決不服爰提起上訴，雖上訴期間確實超出上訴期限
    1日，然僅差1日對法安定性之危害尚屬輕微，但對抗告人之
    訴訟權利卻有莫大傷害，故對於臺灣臺中地方法院於98年2
    月20日96年度訴字第3259號以上訴逾期所為之上訴駁回裁定
    提起抗告，請求本院審酌被告上訴利益，准予提起上訴。
二、按刑事訴訟法第349條，上訴期間為判決送達後起算10日。
    對於10日法定期間之計算，僅於當事人收受判決之地點與法
    院所在地不在同一縣市時，方有依刑事訴訟法第66條扣除在
    途期間，而予以延長之可能，除此之外當事人應恪守10之法
    定期間，逾此期間應以上訴不合法律上程式予以駁回，刑訴
    訴訟法第362條定有明文，法院對於上訴期間之審查，僅得
    依上開條文為形式上審查，尚無依個案不同而予以例外寬限
    之餘地，此係為法官依法審判之具體實現。再所謂依法審判
    ，所據以審理之法，係為中央法規標準法第4、12～15條所
    稱，經立法院通過、總統公布且已施行之「現時」法律而言
    ，自不得逕以修正草案之內容為法，而作為審理之依據。查
    ，本件抗告人對於臺灣臺中地院98年1月22日所為96年度訴
    字第3259號判決不服，雖已提起上訴，惟觀諸本件抗告人收
    受原審判決書正本日期為98 年2月6日，且上訴人住所、收
    受判決地點，均與原審所在地相同，並無在途期間可扣除，
    故抗告人就原審判決之上訴期間應至98年2月16日即屆滿，
    竟遲至98年2月17日始行上訴，其上訴已逾上訴期間，且無
    從補正，灼然甚明，此部分亦為抗告人於抗告書狀內所是認
    ，自屬無誤，抗告人據此不服原審法院駁回之裁定，提起抗
    告，並無理由，應予駁回。
三、據上論結，應依刑事訴訟法第412條，裁定如主文。
中    華    民    國    98    年    3    月    23    日
            刑事第六庭  審判長法  官  李  文  雄
                              法  官  邱  顯  祥
                              法  官  林  靜  芬
以上正本證明與原本無異。
如不服本裁定，得於收受送達後五日內向本院提出再抗告書狀（
須附繕本）。
                              書記官  高  勳  楠
中    華    民    國    98    年    3    月    23    日


司法院資訊處製作；財團法人民間司法改革基金會備份。
